【裁判字號】    98,訴,573
【裁判日期】    990416
【裁判案由】    偽造文書等
【裁判全文】
臺灣宜蘭地方法院刑事判決               98年度訴字第573號
公  訴  人  臺灣宜蘭地方法院檢察署檢察官
被      告  丁○○
選任辯護人  柯士斌律師
            曾培雯律師
上列被告因偽造文書等案件，經檢察官提起公訴（98年度偵字第
3394號、第4218號、第4219號），聲請改依協商程序而為判決，
本院判決如下：
    主  文
丁○○共同犯行使變造準私文書罪，處有期徒刑陸月，如易科罰
金，以新臺幣壹仟元折算壹日，扣案之字模工具拾陸支沒收；又
共同犯行使變造準私文書罪，處有期徒刑陸月，如易科罰金，以
新臺幣壹仟元折算壹日，扣案之字模工具拾陸支沒收；又共同犯
行使變造準私文書罪，處有期徒刑陸月，如易科罰金，以新臺幣
壹仟元折算壹日，扣案之字模工具拾陸支沒收；又共同犯行使變
造準私文書罪，處有期徒刑陸月，如易科罰金，以新臺幣壹仟元
折算壹日，扣案之字模工具拾陸支沒收。應執行有期徒刑壹年陸
月，如易科罰金，以新臺幣壹仟元折算壹日，扣案之字模工具拾
陸支沒收。
    事實及理由
一、犯罪事實：
    丁○○係址設花蓮縣吉安鄉○○○街18號日瓏重車修配廠（
    下稱日瓏修配廠）之負責人，竟基於寄藏贓物、湮滅他人刑
    事證據之犯意，並與丙○○共同基於行使變造準私文書之犯
    意聯絡，而為下列行為：
  (一)丁○○明知892-JB號曳引車為來路不明之贓物（該曳引車係
    戊○○所有，於民國98年2月16日24時許，在宜蘭縣壯圍鄉
    ○○路○段423巷7號，遭丙○○與余國能〈已，業經檢察
    官另為不起訴處分〉及不詳之成年男子共同竊取），仍基於
    寄藏贓物之犯意，於98年2月18日某時起予以寄藏在其所經
    營之日瓏修配廠，而於寄藏期間，丁○○基於湮滅他人刑事
    證據之犯意，並與丙○○共同基於行使變造準私文書之犯意
    聯絡，推由丁○○將該車引擎旁噴射幫浦（即化油器）拆下
    ，再由丙○○持其所有之字模工具將892-JB號曳引車之引擎
    號碼6D00-000000變造為603-AI號曳引車之引擎號碼6D00-00
    0000，復將892-JB號曳引車之車身號碼FP418D-A40107變造
    為603-AI號曳引車之車身號碼FP418D-A40973，並換掛603-A
    I號曳引車車牌後，由丙○○使用該車，足以生損害於戊○○及公路監理機關對於汽車管理之正確性。
  (二)丁○○明知FX-509號曳引車為來路不明之贓物（該曳引車係
    辛○○所有，於98年3月16日凌晨0時至1時許，在宜蘭縣冬
    山鄉○○路56號前，遭丙○○與余國能及不詳之成年男子共
    同竊取），仍基於寄藏贓物之犯意，於98年3月18日某時起
    予以寄藏在其所經營之日瓏修配廠，而於寄藏期間，丁○○
    基於湮滅他人刑事證據之犯意，並與丙○○共同基於行使變
    造準私文書之犯意聯絡，推由丁○○將該車引擎旁噴射幫浦
    （即化油器）拆下，再由丙○○持其所有之字模工具將FX-5
    09號曳引車之引擎號碼6D00-000000變造為946-JB號曳引車
    之引擎號碼6D00-000000，復將FX-509號曳引車之車身號碼
    FP51D-A00465變造為946-JB號曳引車之車身號碼FP51D-A005
    02，並換掛946-JB號曳引車車牌，及將原車頭白色改為綠色
    後，由丙○○使用該車，足以生損害於陳讚堂及公路監理機
    關對於汽車管理之正確性。
  (三)丁○○明知TH-728號曳引車為來路不明之贓物（該曳引車係
    甲○○所有，於98年4月7日晚間10時58分許，在臺北縣鶯歌
    鎮○○路黃厝巷20號前，遭丙○○與余國能及不詳之成年男
    子共同竊取），仍基於寄藏贓物之犯意，於98年4月9日某時
    起予以寄藏在其所經營之日瓏修配廠，而於寄藏期間，丁○○基於湮滅他人刑事證據之犯意，並與丙○○共同基於行使
    變造準私文書之犯意聯絡，推由丁○○將該車引擎旁噴射幫
    浦（即化油器）拆下，再由丙○○持其所有之字模工具將TH
    -728號曳引車之引擎號碼變造為IP-A28號曳引車之引擎號碼
    6D00-0000000，並換掛IP-A28號曳引車車牌後，由丙○○使
    用該車，足以生損害於甲○○及公路監理機關對於汽車管理
    之正確性。
  (四)丁○○明知KN-037號曳引車為來路不明之贓物（該曳引車係
    庚○○所有，於98年4月24日凌晨0、1時許，在宜蘭縣五結
    鄉○○路○段151號，遭丙○○與余國能及不詳之成年男子共
    同竊取），仍基於寄藏贓物之犯意，於98年4月26日某時起
    予以寄藏在其所經營之日瓏修配廠，而於寄藏期間，丁○○
    基於湮滅他人刑事證據之犯意，並與丙○○共同基於行使變
    造準私文書之犯意聯絡，推由丁○○將該車引擎旁噴射幫浦
    （即化油器）拆下，再由丙○○持其所有之字模工具將KN-0
    37號曳引車之引擎號碼6D00-000000變造為IC-089號曳引車
    之引擎號碼6D00-000000，並改裝外觀，變更左側車門，換
    進氣管，後因該KN-037號之引擎不順，將該引擎取出並將該
    引擎號碼磨滅置於丁○○之日瓏修配廠，復接續由丙○○在
    日瓏修配廠，將引擎號碼6D22-191***（後3碼不詳）之引擎
    變造為IC-089號曳引車之引擎號碼6D00-000000置於IC-089
    號曳引車使用，足以生損害於庚○○及監理機關對於汽車管
    理之正確性。
二、證據：
  (一)被告丁○○於本院審理中之自白。
  (二)證人即同案被告丙○○、余國能於警詢、偵查中之證詞。
  (三)證人即被害人戊○○、辛○○、甲○○、庚○○於警詢中之
    證詞。
  (四)證人乙○○、己○○於警詢中之證詞。
  (五)汽車買賣合約書1份、中古汽車買賣合約書1份、讓渡書1份
    、贓物認領保管單4份、IP-A28號曳引車及甲○○指認照片1
    7張、甲○○所有之富順工業社名片及統一發票各1張、庚○○所提出之福海輪胎企業有限公司保修單1張及德源輪胎引
    擎維修電腦定位估價單2張、3K-610號曳引車查獲照片及KN-
    037號曳引車輪胎照片共6張、南澳鄉南澳村監視器翻拍照片
    4張、KN-037號曳引車登記資料1份、丙○○持用之門號0000
    000000號行動電話與余國能持用之門號0000000000號行動電
    話通聯調閱查詢單4份。
三、本件經檢察官與被告丁○○於審判外達成協商之合意，且被
    告已認罪，其合意內容如主文所示。經查，上開協商合意並
    無刑事訴訟法第455條之4第1項所列情形之一，檢察官聲請
    改依協商程式而為判決，本院爰不經言詞辯論，於協商合意
    範圍內為協商判決，合予敘明。
四、應適用之法條：
  (一)程序法方面：刑事訴訟法第455條之4第2項、第455條之8。
  (二)實體法方法：刑法第2條第1項但書、第28條、第165條、第2
    16條、第210條、第220條第1項、第349條第2項、第55條、
    第51條第5款、第41條第1項前段、第8項、第38條第1項第2
    款，刑法施行法第1條之1第1項、第2項前段。
五、本判決不得上訴。但如認有刑事訴訟法第455條之4第1項第1
    款、第2款、第4款、第6款、第7款所定情形之一，或違反同
    條第2項規定，而不服本判決，得自收受判決送達之日起10
    日內，向本院提出上訴書狀，上訴於第二審法院。
中    華    民    國    99    年    4     月    16    日
                  刑事第二庭  審判長法  官  林惠玲
                                    法  官  劉家祥
                                    法  官  蘇錦秀
以上正本證明與原本無異。
                                    書記官  劉晨輝
中    華    民    國    99    年    4     月    16    日
【附錄本案論罪科刑法條】
★刑法第165條：
偽造、變造、湮滅或隱匿關係他人刑事被告案件之證據，或使用
偽造、變造之證據者，處2年以下有期徒刑、拘役或5百元以下罰
金。
★刑法第210條：
偽造、變造私文書，足以生損害於公眾或他人者，處5年以下有
期徒刑。
★刑法第216條：
行使第210條至第215條之文書者，依偽造、變造文書或登載不實
事項或使登載不實事項之規定處斷。
★刑法第220條：
在紙上或物品上之文字、符號、圖畫、照像，依習慣或特約，足
以為表示其用意之證明者，關於本章及本章以外各罪，以文書論
。
錄音、錄影或電磁紀錄，藉機器或電腦之處理所顯示之聲音、影
像或符號，足以為表示其用意之證明者，亦同。
★刑法第349條：
收受贓物者，處3年以下有期徒刑、拘役或5百元以下罰金。
搬運、寄藏、故買贓物或為牙保者，處5年以下有期徒刑、拘役
或科或併科1千元以下罰金。因贓物變得之財物，以贓物論。

司法院資訊處製作；財團法人民間司法改革基金會備份。
